臺灣臺中地方法院刑事判決　　　　　　　96年度易字第5073號
公　訴　人　臺灣臺中地方法院檢察署檢察官
被　　　告　甲○○
上列被告因竊盜案件，經檢察官提起公訴（九十六年度偵字第二
一六四○號），本院判決如下：
    主    文
甲○○竊盜，累犯，處有期徒刑肆月；又竊盜，累犯，處有期徒
刑伍月；又竊盜，累犯，處有期徒刑伍月。應執行有期徒刑壹年
。
    犯罪事實
一、甲○○前因施用第一級毒品案件，經本院判處有期徒刑一年
    確定。又曾因施用第一級毒品、竊盜等案件，經本院分別判
    處有期徒刑一年三月、一年，經裁定應執行有期徒刑二年確
    定，上開各罪接續執行，於民國九十五年十一月十七日假釋
    付保護管束，甫於九十六年六月二十日假釋期滿未經撤銷假
    釋執行完畢。猶仍不知悔改，竟各基於意圖為自己不法所有
    之犯意，為下列之竊盜行為：
(一)、九十六年九月三日十二時十五分許，在臺中縣豐原市○○路
    二三○號「全聯購物中心」騎樓，見丁○○所有放置在該處
    之車牌號碼二二三─ＢＵＬ號重型機車置物箱未上鎖，即徒
    手翻開該置物箱，竊取丁○○所有之皮包一只（內有摩拖羅
    拉牌手機一支，型號Ｖ一八○，價值約新臺幣『下同』二千
    元），得手後，供為己用。
(二)、九十六年九月二日至同年月五日間某日某時許（原起訴書誤
    載為九十六年九月六日十四時許），在臺中縣豐原市○○路
    一○○號「豐原醫院」前，見停放於該處之車牌號碼ＫＧＥ
    ─三二八號重型機車（價值約一萬五千元；係乙○○所有，
    原係停放於臺中縣豐原市○○街三三五號前，於九十六年九
    月二日十四時三十分許，發現遭竊，復於九十六年九月五日
    十八時五十九分許，於臺中縣豐原市○○街三三號尋獲）電
    門上插有鑰匙二支未取下，即以該鑰匙發動該機車電門而竊
    取，供已使用，嗣將上開機車棄置在臺中縣豐原市○○街某
    處，而前開鑰匙則留供已用。
(三)、九十六年九月八日十四時許，在臺中縣東勢鎮○○路三三四
    號前，以上開鑰匙，竊取戊○○所有之車牌號碼ＰＹＭ─四
    四一號重型機車一部（價值約一萬元）。得手後，供己代步
    之用。嗣於九十六年九月十日二十三時三十分許，甲○○騎
    乘上開ＰＹＭ─四四一重型機車，行經豐原市○○路一三○
    號前處，為警臨檢查獲，並扣得非甲○○所有之前開鑰匙二
    支。
二、案經乙○○訴由臺中縣警察局豐原分局報告臺灣臺中地方法
    院檢察署檢察官偵查起訴。
    理    由
一、前揭事實業據被告甲○○迭於警詢、偵查、本院審理時自白
    不諱，核與證人戊○○、丁○○、乙○○證述遭竊之情節相
    符（臺中縣警察局豐原分局豐警偵字第○九六○○○六二八
    八號卷第二至九頁），復有臺中縣警察局豐原分局豐東派出
    所扣押物品目錄表一紙、贓物認領保管單二紙、刑案現場圖
    一紙、犯罪現場照及贓物照片共十四幀、失車─唯讀案件基
    本資料、臺中縣警察局車輛尋獲電腦輸入單二紙、失車紀錄
    一紙（臺中縣警察局豐原分局豐警偵字第○九六○○○六二
    八八號卷第一七、二一至三二、三七至四一頁）在卷可稽，
    復有扣案之鑰匙二支可資佐證，足認被告自白與事實相符，
    而堪採信，本案事證明確，被告犯行應可認定。
二、核被告甲○○前後三次竊盜所為，均係犯刑法第三百二十條
    第一項普通竊盜罪。又被告所犯上開三罪，犯意各別，行為
    互殊，應予分論併罰。被告前因施用第一級毒品案件，經本
    院判處有期徒刑一年確定。又曾因施用第一級毒品、竊盜等
    案件，經本院分別判處有期徒刑一年三月、一年，經裁定應
    執行有期徒刑二年確定，上開各罪接續執行，於九十五年十
    一月十七日假釋付保護管束，甫於九十六年六月二十日縮刑
    期滿執行完畢等情，有臺灣臺中地方法院檢察署刑案資料查
    註紀錄表，臺灣高等法院被告前案紀錄表在卷可參，其受有
    期徒刑執行完畢後，五年以內故意再犯本件有期徒刑以上之
    三罪，為累犯，均應依刑法第四十七條第一項之規定分別加
    重其刑。爰審酌被告為圖一已之方便，而竊取他人之財物，
    影響社會治安非輕及其所獲之利益，與證人戊○○、丁○○
    、乙○○等所生之損害及不便，暨被告犯後坦承犯行之犯後
    態度與其竊盜之目的、動機等一切情狀，分別量處如主文所
    示之刑，並定其應執行之刑。扣案之鑰匙二支，雖係供本案
    犯罪所用之物，惟被告否認為其所有，復無積極證據足資認
    定係被告所有，自不得宣告沒收，附此敘明。
據上論斷，應依刑事訴訟法第二百七十三條之一第一項、第二百
九十九條第一項前段，刑法第三百二十條第一項，第四十七條第
一項、第五十一條第五款，刑法施行法第一條之一第一項、第二
項前段判決如主文。
本案經檢察官丙○○到庭執行職務。
中　　華　　民　　國　　96　　年　　11　　月　　 5　　日
                        刑事第十四庭　法　官  劉逸成
上正本證明與原本無異。
如不服本判決，應於送達後十日內向本院提出上訴狀（須附繕本
），上訴於臺灣高等法院臺中分院。
上訴書如未敘述理由，應於上訴期間屆滿後20日內補提理由書於
本院。
                                      書記官  高勳楠
中　　華　　民　　國　　96　　年　　11　　月　　5　　日
中華民國刑法第320條 (普通竊盜罪、竊佔罪)
意圖為自己或第三人不法之所有，而竊取他人之動產者，為竊盜
罪，處五年以下有期徒刑、拘役或五百元以下罰金。
意圖為自己或第三人不法之利益，而竊佔他人之不動產者，依前
項之規定處斷。
前二項之未遂犯罰之。
